【裁判字號】    97,抗,1220
【裁判日期】    971113
【裁判案由】    聲請定其應執行刑
【裁判全文】
臺灣高等法院刑事裁定                  97年度抗字第1220號
抗  告   人
即 受 刑 人 甲○○
上列受刑人因定應執行刑案件，不服台灣士林地方法院中華民國
97年10月20日裁定（97年度聲字第1622號），提起抗告，本院裁
定如下：
    主  文
抗告駁回。
    理  由
一、原裁定意旨略以：抗告人即受刑人因毒品危害防制條例等案
    件，先後經台灣板橋地方法院及原審法院判處如附表所示之
    刑，均經分別確定在案。又受刑人所犯如附表所示之罪，雖
    各經法院判處有期徒刑6月以下，而合於刑法第41條第1項之
    要件，惟因其最終應執行之刑之宣告，已逾6個月，依刑法
    第41條第2項之反面解釋，即不得再為易科罰金之宣告。爰
    依刑事訴訟法第477條第1項，刑法第53條、第51條第5款，
    裁定其應執行有期徒刑7月。
二、抗告意旨略以：抗告人所犯如附表編號2所示之罪，經判決
    處有期徒刑6月，得易科罰金，然因原裁定將該罪與附表編
    號1所示之罪依數罪併罰合併定應執行刑7月，而致刑期逾6
    月變為不可易科罰金，且附表編號1所犯之罪，業已執行完
    畢，原裁定顯將抗告人已受處罰部份重覆計算，為此提起抗
    告云云。
三、按裁判確定前犯數罪者，併合處罰之。又數罪併罰，有二裁
    判以上者，依刑法第51條之規定，定其應執行之刑。刑法第
    50條、第53條分別定有明文。被告犯應併合處罰之數罪，經
    法院以判決或裁定定其數罪之應執行刑確定者，該數罪是否
    執行完畢，均係以所定之應執行刑全部執行完畢為斷。其在
    定應執行刑之前已先執行之有期徒刑之罪，因嗣後與他罪合
    併定應執行刑，而由檢察官換發執行指揮書執行應執行刑，
    其前已執行之有期徒刑部分，僅應予扣除，該罪宣告之刑不
    能認為已執行完畢。亦即若僅數罪中之一罪所宣告之刑執行
    完畢，而數罪合併所定應執行之刑尚未執行完畢，應認為執
    行未畢（最高法院93年台非字第298號裁定意旨、78年度第2
    次刑事庭會議決議意旨參照）。次按犯最重本刑為5年以下
    有期徒刑以下之刑之罪，而受6個月以下有期徒刑或拘役之
    宣告者，因身體、教育、職業、家庭之關係或其他正當事由
    ，執行顯有困難者，得以新臺幣1千元、2千元或3千元折算1
    日，易科罰金。但確因不執行所宣告之刑，難收矯正之效，
    或難以維持法秩序者，不在此限。前項規定於數罪併罰，其
    應執行之刑未逾6月者，亦適用之，刑法第41條第1、2項分
    別定有明文。準此，數罪併罰之案件，所定之應執行刑，若
    已逾有期徒刑6月，法院自不得諭知易科罰金之折算標準。
四、經查：
  (一)抗告人所犯原裁定附表編號1、2所示之毒品危害防制條例等
    罪，犯罪時間均在附表編號1之罪判決確定日即97年4月17日
    前，揆諸前揭規定，合於數罪併罰之要件，自應依刑法第53
    條規定定其應執行刑。抗告人所犯附表編號1之罪所處之有
    期徒刑2月，雖於97年5月21日因易科罰金而執行完畢（台灣
    板橋地方法院檢察署97年執字5869號），有本院被告前案紀
    錄表附卷可稽，然附表編號2之罪所處之刑，既尚未執行完
    畢，依上開說明，應依刑法第53條規定定其應執行刑，則所
    定之應執行刑執行期滿前，上開附表編號1之罪所處之刑即
    不得謂已執行完畢。至已經易科罰金執行完畢部分自不能重
    複執行，僅係檢察官將來指揮執行合併刑期時如何扣除折抵
    之問題，尚與本件定應執行之刑之裁定無涉。
  (二)又抗告人所犯附表編號1、2所示等罪，經原審裁定其應執行
    有期徒刑7月，其所定應執行刑係各宣告刑中之刑期最長（
    有期徒刑6月）以上，各刑合併之有期徒刑8月以下之範圍內
    ，經核並未逾越刑法第51條第5款之界限，符合量刑裁量之
    外部界限及內部界限，自屬適法。且因原審定其應執行之刑
    已逾有期徒刑6月，依刑法第41條第2項規定之反面解釋，自
    不符合得以易科罰金之要件，已如前述，原審裁定未為得以
    易科罰金之諭知，亦無不當。
  (三)綜上，原審就抗告人所犯附表編號1、2之罪所處之刑，定應
    執行刑有期徒刑7月，經核於法並無不合，抗告人執上開抗
    告意旨指摘原審裁定不當，顯係出於對法律之誤解，尚難認
    為有理由，應予駁回。
五、據上論結，應依刑事訴訟法第412條，裁定如主文。
中    華    民    國    97    年    11    月    13    日
                刑事第十六庭審判長法  官  溫耀源
                                  法  官  許增男
                                  法  官  王敏慧
以上正本證明與原本無異。
如不服本裁定，應於收受送達後五日內向本院提出再抗告狀。
                                  書記官  丁淑蘭
中    華    民    國    97    年    11    月    13    日


司法院資訊處製作；財團法人民間司法改革基金會備份。
